# 求助陈版，关于融租赁业务

提问人：7758521-8 时间：2021-03-11 10:56:00
我公司有个业务涉及租入办公楼转租业务，请陈版解惑：我公司国企，从一家私企租入一栋办公楼，在转租给政府使用。转租协议中主体是政府A，合同已执行。现在A要求签订补充协议（三方合同、我公司-A-B），将其下属B（xx局）一同体现在租赁合同中。合同约定A、B共同租赁办公楼，租赁款项分开支付，有明确的支付明细。
现在我们考虑的问题：
因为涉及融资租赁业务，虽然B加入了合同作为其中一个主体，但是由于B的付款金额只要合同额的3%（A占了97%）。我们的疑问:
1 、融资租赁是针对这个办公楼，还是针对风险转移对象？
2 、风险绝大部分转移到了A，我们核算时两个主体都按照融资租赁考虑，还是可以将A的租赁作为融资租赁，B的租赁作为经营租赁来考虑？
因为刚接触这个业务，如果问的不合适，请大家谅解。
@chenyiwei 谢谢老师

回答人：chenyiwei
该租赁实际上是一个整体，例如改办公楼可能完全是由该政府下属的某局使用。在这种情况下也应当将该政府及其下属局作为一个整体考虑风险和报酬的转移问题，并不考虑风险和报酬多少转到A，多少转到B。